臺灣臺中地方法院民事簡易判決
111年度豐簡字第167號
原      告  良京實業股份有限公司

法定代理人  平川秀一郎



訴訟代理人  劉宇唐  
被      告  李淑珍  
訴訟代理人  康春田律師
上列當事人間請求清償借款事件，本院於民國111年4月12日言詞
辯論終結，判決如下：
    主      文
一、被告應於繼承被繼承人李文瑞之賸餘遺產範圍內，給付原告
    新臺幣188,920元，及自民國105年12月24日起至清償日止，
    按週年利率15％計算之利息。
二、訴訟費用新臺幣1,990元，由被告於繼承被繼承人李文瑞之
    賸餘遺產範圍內負擔。
三、本判決原告勝訴部分得假執行。但被告如以新臺幣188,920
    元為原告預供擔保，得免為假執行。
    事實及理由
甲、程序部分：按訴狀送達後，原告不得將原訴變更或追加他訴
    。但擴張或減縮應受判決事項之聲明者，不在此限，民事訴
    訟法第255條第1項第3款定有明文。查原告起訴時訴之聲明
    原請求：被告應於繼承被繼承人李文瑞之遺產範圍內支付原
    告新臺幣(下同）188,920元，及自民國98年12月14日起至10
    4年8月31日止，按週年利率百分之19.95計算之利息，暨自1
    04年9月1日起至清償日止，按週年利率百分之15計算之利息
    。嗣於111年3月18日以民事準備書狀變更聲明如後述（見本
    院卷第111頁至第112頁）。原告所為變更，核屬減縮應受判
    決事項之聲明，核與前開規定相符，應予准許。
乙、實體部分：
壹、原告起訴主張：
一、訴外人即被繼承人李文瑞於90年5月23日向訴外人美國運通
    銀行（已更名為渣打國際商業銀行，下稱渣打銀行）申請循
    環現金卡，並約定借款利率按週年利率13.88％計算，為期6
    個月，期滿後週年利率自動改為16％，期間如有2次或以上遲
    延紀錄，則利率自動調整為按週年利率18％計算。嗣李文瑞
    再於91年3月27日、91年7月12日二次申請調高貸款額度，額
    度追加後改為優惠利率16％，期間如有二次或以上之遲延繳
    款紀錄者，自次月1日起年利率自動調整為19.95％計算。詎
    李文瑞未依約履行繳款義務，尚積欠188,920元未為清償，
    依約全部借款視為到期。後渣打銀行將前揭對李文瑞之債權
    讓與原告，並通知李文瑞，然屢經原告催討均未獲回應。
二、李文瑞已於106年1月16日死亡。原告雖未於本院106年度司
    繼字第250號陳報遺產清冊公示催告期間之6個月內陳報債權
    ，然被告為其繼承人，依法即應付清償責任。爰依消費借貸
    、債權讓與及繼承之法律關係，請求被告返還借款等語。並
    聲明：被告應於繼承被繼承人李文瑞之賸餘遺產範圍內清償
    原告188,920元，及自105年12月24日起至清償日止，按週年
    利率15％計算之利息。
貳、被告答辯則以：被告於李文瑞於106年1月16日去世後，即於
    同年月20日向法院聲請限定繼承，並由本院以106年度司繼
    字第250號准予備查在案。而被告僅繼承李文瑞名下2筆不動
    產土地，現於民事執行處執行拍賣中；此外僅有股利及所得
    額共計1,224元。且被告已聲請限定繼承，應無執行實益等
    語。並聲明：原告之訴駁回。
參、本院之判斷：原告主張之前開事實，業據提出與其陳述相符
    之美國運通現金卡申請書、額度追加申請書、客戶查詢資料
    單、債權讓與證明書、債權資料明細表、報紙公告及經濟部
    函暨變更登記表等件為證（見本院司促卷第5頁至第23頁）
    ，且為被告所不爭執(見本院卷第132頁)，堪信為真實。從
    而，原告基於消費借貸、債權讓與及繼承之法律關係，請求
    被告給付如主文第1項所示之金額、利息，為有理由，應予
    准許。至被告抗辯本件執行應無實益乙節，尚無礙於原告本
    件請求。
肆、本判決就原告勝訴部分，係依民事訴訟法第427條第1項規定
    適用簡易訴訟程序所為被告敗訴之判決，依民事訴訟法第38
    9條第1項第3款之規定，應由本院依職權宣告假執行。又被
    告固未陳明如受不利判決，願供擔保請准免為假執行，然本
    院在衡平原則下，爰依民事訴訟法第392條第2項規定，依職
    權諭知被告以相當金額為原告預供擔保後，亦得免為假執行
    。
伍、訴訟費用之負擔：民事訴訟法第78條。
中　　華　　民　　國　　111 　年　　4 　　月　　28　　日
                  豐原簡易庭  法  官  段奇琬
上為正本係照原本作成。　　　　　　　　　
如不服本判決，應於送達後20日內，向本院提出上訴狀並表明上
訴理由，如於本判決宣示後送達前提起上訴者，應於判決送達後
20日內補提上訴理由書（須附繕本）。如委任律師提起上訴者，
應一併繳納上訴審裁判費。
中　　華　　民　　國　　111 　年　　4 　　月　　28　　日
                              書記官  王政偉